# 外企减资怎么做？

提问人：独木亡魂 时间：2011-07-05 11:12:28
求助各位：外企减资怎么做验资报告？企业已经公告并且经过贸工局审批，会计师需要执行哪些验资程序？需要收集哪些资料？谢谢各位了，急用！！！

回答人：chenyiwei
其实就是结合《中国注册会计师审计准则第 1602 号——验资》的指南中关于减资的取证和审验要求，以及外商投资企业变更验资的特殊取证和审验要求，取两者的并集。验资报告中同样也是以范本中的“股份有限公司减资模板”为基础，增补外商投资企业的特殊审验和披露内容。尤其不要忘记到外管局函证。